【裁判字號】    98,上訴,4471
【裁判日期】    981224
【裁判案由】    毒品危害防制條例
【裁判全文】
臺灣高等法院刑事判決                98年度上訴字第4471號
上  訴  人
即  被  告  甲○○
選任辯護人  舒建中律師
上列上訴人即被告因毒品危害防制條例案件，不服臺灣板橋地方
法院98年度訴字第2502號，中華民國98年9月23日第一審判決（
起訴案號：臺灣板橋地方法院檢察署98年度毒偵字第4003號），
提起上訴，本院判決如下：
    主  文
上訴駁回。
    事實及理由
一、本案經本院審理結果，認第一審以上訴人即被告甲○○（下
    稱被告）犯毒品危害防制條例第10條第1、2項之施用第一、
    二級毒品罪，均累犯，分別判處有期徒刑8月、4月，並定執
    行刑為有期徒刑10月，認事用法及量刑均無不當，應予維持
    ，並引用第一審判決書記載之事實、證據及理由（如附件）
    。
二、被告上訴意旨略以：渠係將第一、二級毒品合在一起施用，
    應依想像競合犯從一罪處斷，原審竟論以二罪，顯有違誤云
    云。
三、惟查，被告於警詢中自承「海洛因是我將海洛因摻入香菸內
    方式施用，安非他命是將安非他命放在玻璃球內在以火燒烤
    吸食。」等語（見4003毒偵卷第6頁）；於原審準備程序時
    亦供承：「（警詢你說兩種毒品是分開施用？）是，如我警
    詢所述。」；於原審審理時亦稱承認檢察官所起訴之犯罪事
    實等語（見原審卷第63頁反面、第79頁反面）。是被告於警
    詢、原審準備程序、原審審理時均係供稱渠係將第一、二級
    毒品分別施用，且明白交代不同之施用方法；而於原審判決
    後上訴於本院時始翻異前供稱係將第一、二級毒品合在一起
    施用云云，顯係犯後圖以減輕罪責之飾詞，要無足取。
四、綜上所述，被告翻異前供上訴意旨所陳各節，並無可採。其
    執此上訴意旨，任意指摘原判決不當，求予改判，為無理由
    ，應予駁回。
五、被告經合法傳喚，無正當理由不到庭，爰不待其陳述逕行判
    決。
據上論結，應依刑事訴訟法第373條、第368條、第371條，判決
如主文。
本案經檢察官郭棋湧到庭執行職務。
中    華    民    國    98    年    12    月    24    日
                  刑事第二十庭審判長法  官  楊貴雄
                                    法  官  周明鴻
                                    法  官  林銓正
以上正本證明與原本無異。
如不服本判決，應於收受送達後10日內向本院提出上訴書狀，其
未敘述上訴之理由者並得於提起上訴後10日內向本院補提理由書
（均須按他造當事人之人數附繕本）「切勿逕送上級法院」。
施用第二級毒品部分不得上訴。
                                    書記官  張淨
中    華    民    國    98    年    12    月    28    日
附錄：本案論罪科刑法條全文
毒品危害防制條例第10條
施用第一級毒品者，處 6 月以上 5 年以下有期徒刑。
施用第二級毒品者，處 3 年以下有期徒刑。


司法院資訊處製作；財團法人民間司法改革基金會備份。
